【裁判字號】    95,毒抗,108
【裁判日期】    951002
【裁判案由】    聲請觀察勒戒
【裁判全文】
臺灣高等法院高雄分院刑事裁定         95年度毒抗字第108號
    抗  告  人
    即  被  告  甲○○
上列抗告人因聲請觀察勒戒案件，不服臺灣高雄地方法院中華民
國95年7 月14日裁定（95年度毒聲字第1254號），提起抗告，本
院裁定如下：
    主  文
原裁定撤銷。
檢察官之聲請駁回。
    理  由
一、本件抗告意旨略以：抗告人即被告甲○○安分守己，從不知
    毒品為何物，亦未曾到任何警察局做過筆錄，裁定書所載之
    事實非本人所犯，且裁定書所寫之身分證統一編號亦非本人
    之身分證號碼，特影印本人之身分證為證，為此提起抗告云
    云。
二、聲請意旨略以：被告甲○○於民國95年4 月25日下午3 時30
    分許，在高雄市某加油站，以注射針筒注射之方式，施用第
    一級毒品海洛因，為警於95年4 月25日晚上11時許，在高雄
    市○○區○○街170 號前，因形跡可疑被查獲，並扣得注射
    針筒、止血帶等物。被告坦承上揭犯行，且被告為警採集之
    尿液經送驗結果，呈有毒品嗎啡反應，此有高雄市立凱旋醫
    院煙毒尿液檢驗成績書附卷可稽，爰依毒品危害防制條例第
    20條第1 項及觀察勒戒處分執行條例第3 條第1 項、第2 項
    規定，聲請裁定將被告送勒戒處所觀察、勒戒。
三、原裁定略以：被告甲○○於民國95年4 月25日23時許，為警
    查獲後，經採尿送驗確呈嗎啡陽性反應，有高雄市立凱旋醫
    院濫用藥物尿液檢驗報告在卷可憑，而依上開檢驗報告所示
    ，係以GC/MS （氣相層析質譜儀）法確認檢驗結果，以該方
    式進行藥物及其代謝物之定性及定量分析，判斷上有如指紋
    之鑑定，幾乎不會有偽陽性反應發生等情，業經行政院國軍
    退除役官兵輔導委員會台北榮民醫院83年4 月7 日以（83）
    北總內字第03059 號號函示明確，復有扣案之注射針筒、止
    血帶可佐，足認被告確有於聲請書所載時間施用第一級毒品
    海洛因之犯行。從而，本件公訴人聲請送觀察勒戒，經核並
    無不合，應予准許，固非無見。
四、訊據抗告人甲○○堅決否認有何施用前揭毒品犯行，辯稱：
    我沒有施用毒品，於95年4 月25日晚上11時許，在高雄市○
    ○區○○街170 號前被查獲之人並不是我，我是被冒名的，
    警訊卷之照片並不是我本人，亦非我兄弟，我不認識該人，
    我身分證沒有遺失等語。
五、經查：
（一）被告所辯上情，嗣經本院向移送機關函查結果，經函覆該
      人之正確年籍資料為林文華（男、民國○○年○○月○○日生、
      身分證號碼：Ｚ000000000號、住址：高雄縣鳥松鄉○○村
      ○○路1 巷9 號），目前因強盜案於95年6 月8 日現在高
      雄監獄服刑中，有該職務報告1份在本院卷足憑。
（二）臺灣高雄地方法院檢察署檢察官於95年8 月7 日將高雄市
      政府警察局三民第二分局刑事偵查案卷內當初所查獲之犯
      罪嫌疑人之指紋，連同被告甲○○本人於該署所採指紋卡
      送請內政部警政署刑事警察局比對、鑑定結果，認：前開
      刑事案件偵查卷內指紋1 枚，與刑事警察局檔存甲○○指
      紋卡之指紋不相符，復經輸入電腦比對結果，皆與該局檔
      存林文華指紋卡之左拇指指紋相符等語，有該局95年9 月
      22日刑紋字第0950119025號鑑驗書、送鑑指紋及該局檔存
      林文華指紋卡之左拇指指紋等附卷可稽，足見為警查獲當
      時之犯罪嫌疑人係為林文華，而非被告甲○○乙情，應堪
      認定。
六、綜上所述，原裁定逕以林文華採集尿液之檢驗結果，而依毒
    品危害防制條例第20條第1 項規定，裁定抗告人即被告應送
    勒戒處所觀察、勒戒，自有速斷。抗告意旨所陳本件為警查
    獲之人並非被告本人等語，指摘原裁定不當，為有理由，自
    應將原裁定撤銷；又本件聲請人所據以聲請觀察勒戒之尿液
    檢驗結果，既非被告所有，已如前述，自難裁定被告應受勒
    戒處所觀察勒戒，此部份事證明確，本院因認有必要自為裁
    定，爰裁定本件聲請應予駁回。
七、至於犯罪嫌疑人林文華涉嫌於為警查獲時冒用甲○○名義應
    訊及偽造署押等情，自應由聲請人另依法處理，核此敘明。
據上論結，應依刑事訴訟法第413 條，裁定如主文。
中    華    民    國    95    年    10    月    2     日
                  刑事第二庭    審判長法  官  林正雄
                                      法  官  陳啟造
                                      法  官  黃壽燕
以上正本證明與原本無異。
不得再抗告。
中    華    民    國    95    年    10    月    2     日
                                      書記官  王婉蓉


司法院資訊處製作；財團法人民間司法改革基金會備份。
